# 大额存单上一手利息，投资性房地产租赁期满，以房抵债不过户什么时候冲应收

提问人：baibing132y 时间：2022-11-13 19:26:57
陈版，您好有几个问题想请教您。
1 、购买大额存单，三年期（到期付息），可到期前转让出去，购买时支付上一手的利息，是否计入应收利息呢？还是其他科目呢？
2 、企业出租的自有房产，租赁期间作为投资性房地产核算，租赁期满，已经空置，企业意图出售但租赁期满后一时寻不到买家，又无相关意图的董事会决议，应该做什么核算呢？审计建议仍做投资性房地产，如仍做投资性房地产核算，折旧入其他业务成本，无配比的其他业务收入？
3 、房地产甲方打算以房抵债，否则欠款遥遥无期，我方处于不利地位只能被动接受，但想先预告登记，并不过户(不想弄成二手房)，例如签订抵房协议，期间寻摸买家，请问时候冲应收账款-房地产甲方呢？
提前谢谢陈版啦

回答人：chenyiwei
1 、购买时支付上一手的利息，如果这部分利息是按照权责发生制原则计提的，但尚未到付息日，则并入金融支持的初始计量金额中，即“其他流动/非流动资产——应计利息”，而不应确认为应收利息。
2 、可以这样处理，继续作为投资性房地产核算，折旧继续列入其他业务成本。
3 、要考虑除了未办理过户登记以外，本企业是否已经事实上取得了抵债房屋的控制权，能决定何时以何种方式处置，以及享有或承担处置价格变动导致的风险与收益等。如果是，则应基于实质重于形式的原则，终止确认应收账款并确认抵债资产。

提问人：乐 境心园 时间：2022-12-09 20:48:32
陈版，请问第 1 条中不应确认为“应收利息”，主要是因为什么原因呢

回答人：chenyiwei
根据《关于修订印发 2019 年度一般企业财务报表格式的通知》（财会[2019]6号）：““其他应收款”项目，应根据”应收利息”“应收股利”和”其他应收款”科目的期末余额合计数，减去”坏账准备”科目中相关坏账准备期末余额后的金额填列。其中的”应收利息”仅反映相关金融工具已到期可收取但于资产负债表日尚未收到的利息。基于实际利率法计提的金融工具的利息应包含在相应金融工具的账面余额中。”
据此，尚未到付息日的应计利息不能作为“应收利息”核算及列报，而应作为对应的债权类金融资产摊余成本的组成部分，在“XX金融资产——应计利息”中核算及列报。